臺灣高雄地方法院刑事判決　　　　　 100年度審交易字第19號
公　訴　人　臺灣高雄地方法院檢察署檢察官
被　　　告　唐明雄
上列被告因過失傷害案件，經檢察官提起公訴（99年度調偵字第
1503號），本院判決如下：
    主  文
本件公訴不受理。
    理  由
一、公訴意旨如附件起訴書所載。
二、按告訴乃論之罪，告訴人於第一審辯論終結前，得撤回其告
    訴；又告訴經撤回者，法院應諭知不受理之判決，刑事訴訟
    法第238 條第1 項及第303 條第3 款定有明文。
三、本件被告唐明雄因過失傷害案件，經檢察官提起公訴，認被
    告係犯刑法第284  條第1  項前段之過失傷害罪。依同法第
    287 條前段之規定，須告訴乃論。茲據告訴人高維皓於民國
    100 年3 月8 日具狀撤回其告訴，有撤回告訴狀在卷可稽，
    揆諸前開說明，爰不經言詞辯論，逕為諭知不受理之判決。
據上論斷，應依刑事訴訟法第303 條第3 款、第307 條，判決如
主文。
中    華    民    國  100     年    3     月    22    日
                  交通法庭  法  官  顏銀秋
以上正本證明與原本無異。
如不服本判決應於收受送達後10日內向本院提出上訴書狀，並應
敘述具體理由；如未敘述上訴理由者，應於上訴期間屆滿後20日
內向本院補提理由書（均須按他造當事人之人數附繕本）「切勿
逕送上級法院」。
中    華    民    國   100    年    3     月    22    日
                            書記官  林豐富
附件：99年度調偵字第1503號起訴書
臺灣高雄地方法院檢察署檢察官起訴書
                                    99年度調偵字第1503號
    被      告  唐明雄  男  43歲（民國○○年○○月○○日生）
                        住高雄市楠梓區○○○路南二巷41號
                        國民身分證統一編號：Ｚ000000000號
上列被告因過失傷害案件，業經偵查終結，認應提起公訴，茲將
犯罪事實及證據並所犯法條分敘如下：
        犯罪事實
一、唐明雄於民國99年1月15日上午9時40分許，駕駛車牌號碼81
    30-XD號自用小客車，沿高雄市楠梓區○○○路由北往南方
    向行駛，行經高楠公路中華社區前時，本應注意駕駛人駕駛
    汽車，應遵守道路交通號誌之指示，而依其之智識能力及當
    時情形，天候晴、日間自然光線、柏油路面、路面乾燥、無
    缺陷、無障礙物、視距良好、行車管制號誌正常，並無不能
    注意之情事，竟疏未注意，未遵守該處所設置遲閉二時相之
    交通號誌指示，即僅有直行綠燈時不得左轉，而未讓直行車
    先行，貿然左轉行駛，適有高維皓騎乘車牌號碼CJ3--358號
    普通重型機車，沿高楠公路由南往北方向行駛，行經上開交
    岔口時，致不及閃避唐明雄所駕駛之上開車輛，因而發生擦
    撞，高維皓因此受有頭部外傷併多處顏面骨折、左側脛骨及
    腓骨骨折、右側外耳道撕裂傷等傷害。經警據報到場處理，
    始悉上情。
二、案經高維皓告訴偵辦。
        證據並所犯法條
一、證據清單及待證事實
┌──┬───────────┬───────────┐
│編號│證據方法              │待證事實              │
├──┼───────────┼───────────┤
│ 一 │被告唐明雄於警詢及偵訊│本件事故之案發經過，且│
│    │中之供述              │於案發時，被告唐明雄行│
│    │                      │向係直行箭頭綠燈、告訴│
│    │                      │人高維皓行向為綠燈等事│
│    │                      │實。                  │
├──┼───────────┼───────────┤
│ 二 │告訴人高維皓於警詢及偵│本件事故之案發經過。  │
│    │訊中之供述            │                      │
├──┼───────────┼───────────┤
│ 三 │道路交通事故現場圖    │本件案發之時、地，及案│
│    │                      │發後被告及告訴人所駕駛│
│    │                      │及騎乘車輛之相對位置。│
│    ├───────────┼───────────┤
│    │道路交通事故調查報告表│案發當時之天候、路面等│
│    │(一)、(二)            │客觀情狀，以及被告、告│
│    │                      │訴人受傷程度、主要傷處│
│    │                      │等情形。              │
│    ├───────────┼───────────┤
│    │現場照片8張           │案發後之現場實際情狀，│
│    │                      │及被告、告訴人所駕駛及│
│    │                      │騎乘車輛之損壞情形。  │
├──┼───────────┼───────────┤
│ 四 │高雄市政府交通局99年10│本件案發地之交通號誌運│
│    │月19日高市交管字第    │作係採遲閉二時相模式運│
│    │0990045364號函        │作，第一時相高楠公路雙│
│    │                      │向對開時相秒數95秒（包│
│    │                      │含黃燈4秒、全紅2秒），│
│    │                      │接著高楠公路北往南直行│
│    │                      │兼左轉時相秒數20秒（包│
│    │                      │括黃燈4秒、全紅2秒），│
│    │                      │此時南往北紅燈不能直行│
│    │                      │；第二時相中華社區東西│
│    │                      │向對開，時相秒數35秒（│
│    │                      │包括黃燈3秒、全紅2秒）│
│    │                      │。                    │
├──┼───────────┼───────────┤
│ 五 │高雄市政府交通局車輛行│1.被告未依號誌指示行駛│
│    │車事故鑑定委員會鑑定意│  ，為肇事原因。      │
│    │見書                  │2.告訴人無肇事原因。  │
├──┼───────────┼───────────┤
│ 六 │高雄榮民總醫院出具之診│告訴人受有頭部外傷併多│
│    │斷證明書              │處顏面骨折、左側脛骨及│
│    │                      │腓骨骨折、右側外耳道撕│
│    │                      │裂傷等傷害之事實。    │
└──┴───────────┴───────────┘
二、按駕駛人駕駛汽車，應遵守道路交通標誌、標線、號誌之指
    示，且汽車行駛至交岔路口時轉彎車應讓直行車先行，道路
    交通安全規則第90條及第102條第1項第7款分別定有明文。
    查被告唐明雄係領有駕駛執照之人，駕車自應注意上述道路
    交通安全之規定，而依當時情形，天候陰、日間自然光線、
    柏油路面、路面乾燥、無缺陷、無障礙物、視距良好、行車
    管制號誌正常，並無不能注意之情事，竟疏未注意，未等候
    左轉綠燈，且未讓直行、為告訴人高維皓所騎乘之普通重型
    機車先行即貿然左轉，因而肇事，致告訴人受有上揭之傷害
    ，是被告駕駛車輛確有過失甚明。再被告之過失行為與告訴
    人所受之傷害結果間，有相當因果關係。是本件事證明確，
    被告犯嫌洵堪認定。
三、核被告唐明雄所為，係犯刑法第284條第1項前段之過失傷害
    罪嫌。
四、依刑事訴訟法第251條第1項提起公訴。
    此  致
臺灣高雄地方法院
中    華    民    國    99    年    12    月    10    日
                              檢  察  官  朱華君
上正本證明與原本無異
中    華    民    國    99    年    12    月    23    日
                              書  記  官  劉主恩
所犯法條
中華民國刑法第284條（過失傷害罪）
因過失傷害人者，處 6 月以下有期徒刑、拘役或 5 百元以下罰
金，致重傷者，處1年以下有期徒刑、拘役或5百元以下罰金。
從事業務之人，因業務上之過失傷害人者，處 1 年以下有期徒刑
、拘役或1 千元以下罰金，致重傷者，處 3 年以下有期徒刑、
拘役或2千元以下罰金。